臺灣高等法院刑事判決　　　　　　　　　94年度軍上字第43號
　　上　訴　人
　　即　被　告　甲○○
上列上訴人因違反職役職責案件，不服國防部高等軍事法院94年
法仁判字第52號，中華民國94年4月6日第2審判決（起訴案號：
國防部北部地方軍事法院檢察署94年蓮偵字第3號），提起上訴
，本院判決如下：
    主  文
上訴駁回。
    理  由
一、按被告不服高等軍事法院宣告有期徒刑之上訴判決者，得以
    判決違背法令為理由，向高等法院提起上訴，為軍事審判法
    第181條第5項所明定，又依同法第206條第1項但書規定：「
    上訴最高法院或高等法院之案件，準用刑事訴訟法關於上訴
    第三審之規定。」，亦即法院受理軍事法院移送審判之上訴
    案件為法律審，應依刑事訴訟法關於上訴第三審之規定辦理
    。如果上訴理由狀並未依據卷內訴訟資料，具體指摘原判決
    不適用何種法則或如何適用不當，或所指摘原判決違法情事
    ，顯與法律規定得為第三審上訴理由之違法情形不相適合時
    ，均應認其上訴為違背法律上之程式，予以駁回。
二、原審判決以上訴人即被告甲○○（民國93年7月19日入伍，
    義務役）係陸軍101兩棲偵查營集訓隊二兵，於民國（下同
    ）93年11月19日10時許，自金門駐地休假返台，應於93年12
    月3日8時前向台北松山機場辦事處報到，同日18時前返回金
    門駐地收假，竟以處理個債務為由，意圖常期脫免職役，逾
    假潛逃離去職役在外，匿居於花蓮縣壽豐鄉之「順泰旅館」
    （起訴書誤植為「泰順旅館」）內，賴平日積續維生，迨93
    年12月21日22時30分許，始在花蓮縣壽豐鄉○○村○鄰○○
    路220號為花蓮憲兵隊緝獲，業據被告坦白承認，核與陸軍
    101兩棲偵察營93年12月5日剛忠字第093002220號函所附離
    營通報等相關資料及花蓮憲兵隊93年12月22日憲勤字第1394
    號緝獲逃亡官兵解送表所附筆錄記載情節均相符，且於調查
    庭自承離役後並未與部隊聯絡，且想找工作賺錢還清自己的
    債務，並沒有確切返營的日期等語，足證被告離去職役有長
    期脫免職役之意圖，是被告犯罪事證明確，構成陸海空軍刑
    法第39條第1項前段意圖長期脫免職役而離去職役罪，但審
    酌刑法第57條被告犯罪後態度及被告係初次犯罪於法定本刑
    5年以下有期徒刑內，因認第一審軍事法院以被告犯同條之
    意圖長期脫免職役而離去職役罪，量處被告有期徒刑1年6月
    ，未符比例原則，而撤銷第一審判決，改量處被告有期徒刑
    10月。
三、被告不服國防部高等軍事法院之判決，提起上訴，其上訴意
    旨略以：上訴人之女友有身孕需要照顧，且上訴人合於刑法
    第74條第1款緩刑之規定，而加強緩刑及易科罰金制度實施
    要點中第二點亦為上訴人所適用，原審判決未予審酌自有違
    誤之處，爰依法提起上訴。
四、本院查：原判決既已敘明所憑證據及認定理由，認定被告確
    有意圖長期脫免職役及離去職役罪，並依刑法第57條所列事
    項為科刑之審酌，業有卷內證據資料足憑，從形式上觀察，
    並無違背法令情形存在。被告上訴意旨，並未具體指摘原判
    決認事、採證及所為論斷，有何違背法令之處，而緩刑為法
    院刑罰權之運用，旨在獎勵自新，祇須合於刑法第74條所定
    之條件，法院本有自由裁量之職權，上訴意旨僅就原審刑法
    裁量職權之行使而為指摘，不能認以原判決違背法令為上訴
    理由（參照最高法院72年台上字第3647號判例）。揆諸前揭
    說明，自應認其上訴為違背法律上之程式，應予駁回。
據上論斷，應依軍事審判法第206條第1項但書、刑事訴訟法第39
5條前段，判決如主文。
中　　華　　民　　國　　94　　年　　5 　　月　　31　　日
　　　　　　　　　刑事第十三庭  審判長法　官  劉景星
                                      法  官  陳博志
                                      法  官  李春地
以上正本證明與原本無異。
不得上訴。
                                      書記官  柳秋月
中　　華　　民　　國　　94　　年　　6 　　月　　2 　　日
